【裁判字號】    94,易,2215
【裁判日期】    950207
【裁判案由】    竊盜
【裁判全文】
臺灣臺中地方法院刑事判決              94年度易字第2215號
公  訴  人  臺灣臺中地方法院檢察署檢察官
被      告  乙○○
                    （另案於臺灣臺中監獄臺中分監執行中）
            己○○
                    （另案於臺灣臺中監獄執行中）
上列被告因竊盜案件，經檢察官提起公訴（94年度偵字第15583號）
，本院判決如下：
    主    文
乙○○共同連續竊盜，處有期徒刑捌月。
己○○共同連續竊盜，處有期徒刑拾月。
    犯罪事實
一、乙○○與己○○共同基於意圖為自己不法所有之概括犯意聯
    絡，先於民國九十四年五月二十五日下午一時四十分許，由
    乙○○騎乘機車搭載己○○，並於機車後方連結一臺手推車
    ，前往臺中縣太平市○○路新生巷二十三號前，共同徒手竊
    取戊○○所有擺放於門前之中型冰箱一臺，得手後，二人騎
    乘機車離去時，旋為戊○○之女丁○○發現並騎乘機車在後
    追趕，渠二人見事跡敗露，乃停下機車，並將手推車上之中
    型冰箱卸下棄置路旁。又於同年六月五日凌晨四時許，先由
    乙○○獨自一人前往臺中市○○區○○路三段一一二八之一
    號丙○○所經營之工廠，見該工廠電動門開關盒之鎖頭因損
    壞而未上鎖，且工廠內無人居住及看守，遂以開啟電動門開
    關之方式，進入該工廠內，並將丙○○所有散置工廠四處之
    氣動工具七支、切斷機一臺、電動鑽五支、修配工具一組及
    ＣＤ箱二個等工具一批聚集藏放於工廠內之隱蔽處，惟因該
    批工具數量頗鉅且重型機具一人難以搬動，乙○○遂騎乘機
    車前往己○○位於臺中縣太平市○○路六三九巷四十五號住
    處，邀同己○○共同前往上址工廠內，將上開已聚集之工具
    一批竊離該工廠，並分兩趟以機車載往己○○住處前之庭院
    擺放；嗣於同日中午十二時許，渠二人正合力將切割機一臺
    搬下機車時，適為巡邏員警甲○○及巡佐李昌平發現，因員
    警甲○○呼叫乙○○，乙○○見狀旋即逃逸，己○○則當場
    為警查獲，並帶同警方前往上址工廠敘明贓物之來源。
二、案經臺中縣警察局霧峰分局報告臺灣臺中地方法院檢察署檢
    察官偵查起訴。
    理    由
一、認定犯罪事實所憑之證據及理由：
    (一)被告乙○○對於上開二次竊盜犯行，均已坦白承認。
    (二)上揭犯罪事實，業據被害人戊○○、丙○○二人於警詢中
      指訴綦詳，且經證人丁○○、甲○○於本院審理時到庭結
      證屬實，並有被害人戊○○、丙○○二人分別所立具之贓
      物認領保管收據各一紙在卷足稽，事證明確，被告二人之
      犯行堪予認定。
二、對於被告己○○辯解之判斷：
    (一)被告己○○否認有與被告乙○○共同為上開二次竊盜犯行
      ，辯稱：乙○○騎乘機車搭載伊，而機車後方載有冰箱那
      次，是乙○○打電話約伊在新光國中大門見面後，伊才搭
      乘乙○○之機車回家（原辯稱：伊是在新光國中大門遇到
      乙○○，請乙○○順道載伊回家），當時機車後方已載有
      冰箱一臺；又同年六月五日，伊是徒步外出吃早餐後，返
      回住處途中在巷口巧遇乙○○騎乘機車欲前往伊住處，伊
      才順道由乙○○搭載，伊不知道乙○○已將第一批偷來的
      工具放置在伊住處庭院旁，而警方翻越圍牆過來時，伊因
      不知發生何時，故並未逃逸云云。
    (二)惟查：
      1.就竊取冰箱部分：依被告己○○前開所辯，被告乙○○
        應係於九十四年五月二十五日下午一時四十分許，前往
        被害人戊○○住處前，竊得冰箱後，始騎乘機車後載竊
        得之冰箱，前往新光國中大門口與被告己○○相約見面
        ；惟此舉顯與事理常情不符，蓋被告乙○○應係預備竊
        取該冰箱，始會在所騎乘之機車後方綑綁手推車，而其
        與被告己○○見面前，既已先自行前往被害人戊○○住
        處前，將冰箱竊取得手，則被告乙○○為免其竊盜犯行
        經人察覺，於竊盜得手後之第一時間，理當迅速逃離現
        場，豈有可能再騎乘後載有剛竊得冰箱之機車，前往與
        被告己○○相約之地點與之會合；又依證人丁○○於本
        院審理時結證稱：其住處即被害人戊○○之住處距新光
        國中大門口僅三、四公尺之遙；而被竊之冰箱係為中型
        冰箱，伊一人搬不動等語以觀，該中型冰箱倘係由被告
        乙○○一人搬運至手推車上，而該手推車復係斜放綑綁
        於機車後方，倘被告乙○○確能一人將該中型冰箱搬上
        手推車，而機車在無人支撐手把之情況下，是否足以承
        受該冰箱之重量而不致傾倒，本屬可疑；再依被害人戊○○住處與新光國中大門口之距離僅三、四公尺之遙，
        被告乙○○與被告己○○於斯時互約在新光國中大門口
        前見面，而見面後竟是再載同被告己○○返回其位於新
        光國中附近之住處等情以觀，被告乙○○應係約同被告
        己○○在新光國中大門口見面後，始共同至被害人戊○○住處前，合力將冰箱搬上手推車上後，並計劃將之載
        回被告己○○住處庭院擺放，始較符常情。被告己○○
        此部分辯詞應係事後卸責之詞，無足憑採。
      2.就竊取工具一批部分：依證人即查獲員警甲○○於本院
        審理時結證稱：查獲當天伊所執行之勤務是上午十一時
        至下午一時（有臺中縣警察局霧峰分局新平派出所九十
        四年六月五日勤務分配表影本一紙在卷足考），中午十
        二時許，伊與巡佐李昌平在轄區執行巡邏勤務時，在被
        告己○○住處六三九巷另外一頭即被告己○○住處右側
        圍牆外面，伊告訴巡佐該戶住有一名慣竊己○○，說完
        便見被告乙○○騎乘機車搭載被告己○○回來，且機車
        上載有一些切割機等電動機具，伊當場叫住被告乙○○
        ，被告乙○○便匆忙逃跑，伊便與巡佐翻過矮牆跳至被
        告己○○家圍牆內，經詢問被告己○○放在他家庭院圍
        牆旁右手邊之塑膠籃內之電動機具是如何而來，被告己○○便說該些工具，都是同一被害人所有，且帶同伊等
        前往太原路被害人丙○○的工廠，並當場陳述該工廠的
        電動門開關的外盒鎖壞掉，可以直接打開按電動門開關
        ，他與被告乙○○是直接開啟電動門後進去偷的；另經
        詢問工廠附近鄰居，始知悉工廠老闆未居住其內，經電
        話聯絡，工廠老闆丙○○始至派出所指認贓物，並返回
        工廠確認遭竊之事實，且丙○○亦表示該工廠電動門的
        開關外盒的鎖是壞掉，尚未修理等語以觀，被告己○○
        既於為警查獲後，立即帶同員警至上開工廠，並告知如
        何進入工廠內，則被告己○○顯然有共同參與竊盜犯行
        ，否則，如僅係在住處巷口巧遇被告乙○○，而未親身
        前往行竊地點，何能帶同警方前往行竊地點，並能詳述
        進入該工廠之方法；又被告己○○於證人甲○○為上述
        證詞後，雖又改辯稱：伊是在遇到被告乙○○時，被告
        乙○○告知伊行竊地點及如何進入工廠云云，然被告己○○既係在住處巷口遇見被告乙○○騎乘機車欲前往其
        住處，而順道由被告乙○○搭載其返家，該段路程非遙
        ，所需時間是否足夠被告乙○○向被告己○○為竊盜犯
        行之完整陳述，誠屬可疑；然由此益徵，被告己○○為
        避刑責，編纂卸詞，空言否認犯罪，即無可採。
三、論罪科刑之理由：
    (一)被告二人所為，均係犯刑法第三百二十條第一項之普通竊
      盜罪。
    (二)被告乙○○與被告己○○二人就上開二次竊盜犯行，彼此
      間有犯意聯絡及行為分擔，均為共同正犯。
    (三)被告二人所為二次普通竊盜犯行，時間緊接，所犯罪名相
      同，顯係基於概括之犯意為之，各為連續犯，爰分別依刑
      法第五十六條之規定以一罪論，並各加重其刑。
    (四)爰審酌被告二人犯罪之動機、目的、手段，暨其不思以己
      力獲取報酬，而以竊盜行為，獲取不法之利益，破壞社會
      秩序甚鉅，惟犯罪所生之損害尚非鉅大，且被告乙○○犯
      後已坦承犯行，知所悔悟，態度良好，而被告己○○猶飾
      詞否認，不知悔改等一切情狀，分別量處如主文所示之刑
      ，以示懲儆。
四、適用之法律：
    (一)刑事訴訟法第二百九十九條第一項前段。
    (二)刑法第二十八條、第五十六條、第三百二十條第一項。
    (三)罰金罰鍰提高標準條例第一條前段。
中    華    民    國    95    年    2     月    7     日
                  刑事第十三庭  審判長  法  官  陳慧珊
                                        法  官  黃裕仁
                                        法  官  許月馨
上正本證明與原本無異。
如不服本判決，應於送達後十日內向本院提出上訴狀（須附繕本
），上訴於臺灣高等法院臺中分院。
                                        書記官  黃美雲
中    華    民    國    95    年    2     月    7     日
附錄論罪科刑法條
刑法第三百二十條第一項：
意圖為自己或第三人不法之所有，而竊取他人之動產者，為竊盜
罪，處五年以下有期徒刑、拘役或五百元以下罰金。


司法院資訊處製作；財團法人民間司法改革基金會備份。
